臺北高等行政法院判決
　　　　　　　　　　　　　　　　　　 96年度訴字第00237號
　　　　　　　　　　　　　　　.
原　　　告　甲○○
訴訟代理人　王世宗　律師
被　　　告　經濟部智慧財產局
代　表　人　蔡練生（局長）住同上
訴訟代理人　丙○○
　　　　　　戊○○
　　　　　　丁○○
參　加　人　乙○○
上列當事人間因新型專利舉發事件，原告不服經濟部中華民國95
年11月21日經訴字第09506183500 號訴願決定，提起行政訴訟，
經本院命參加人獨立參加訴訟，本院判決如下：
　　主  文
原告之訴駁回
訴訟費用由原告負擔。
    事  實
一、事實概要：
    原告前於民國（下同）91年10月16日以「帶鋸機定位料件結
    構改良」（下稱系爭案）向被告申請新型專利，經被告編為
    第00000000號審查，准予專利，並於公告期滿後，發給新型
    第207921號專利證書。嗣參加人以其有違核准時專利法第98
    條第2 項之規定，不符新型專利要件，對之提起舉發，案經
    被告審查，以95年2 月6 日（95）智專三（三）05056 字第
    09520077780 號專利舉發審定書為「舉發成立，應撤銷專利
    權」之處分。原告不服，提起訴願，經遭駁回，遂提起本件
    行政訴訟。
二、兩造聲明：
  (一)原告聲明：
    1.訴願決定及原處分均撤銷。
    2.訴訟費用由被告負擔。
  (二)被告聲明：
    1.駁回原告之訴。
    2.訴訟費用由原告負擔。
  (三)參加人聲明：
    1.駁回原告之訴。
    2.訴訟費用由原告負擔。
三、兩造之爭點：系爭案是否有違核准審定時專利法第98條第2
    項之規定，不符新型專利要件，而應予以撤銷？
  (一)原告主張之理由：
    1.按「稱新型者，謂對物品之形狀、構造或裝置之創作或改
      良」、「可供產業上利用」，系爭案核准時專利法第91條
      及98條第1 項前段定有明文，故舉凡物品之空間型態對於
      該類物品而言，係為前所未有之首創型態，且能達到創作
      之實用目的者，即可謂具有創作實用性。又依專利法第98
      條第2 項規定，一物品只要能提高物品功能和效用之創作
      ，即使是在技術上有微小的改進，而產生好用或實用的效
      果，得視為具有增進某種功效。
    2.引證1至3揭露之結構係採用彈性螺旋圈狀彈簧提供輔助壓
      制塊一頂撐之彈力，而系爭案係用一彈性伸縮桿提供輔助
      壓制塊一頂撐之彈力，兩者所用之結構不同，故所能達成
      功效亦有所差異：
    系爭案說明書第5頁之先前技術，其提到所欲解決之問題
      點：「(3)當待鋸料完全通過輔助壓制塊5時，因輔助壓制
      塊5具有重量，而會呈『瞬間掉下』之現象，此『瞬間掉
      下』必然會撞擊輸送帶2，而會有噪音及損壞輸送帶之虞
      」。
    系爭案說明書第7頁之功效與優點：「(4)再又，因輔助壓
      制塊5係連接於彈性伸縮桿31，故，當木材完全通過時，
      輔助壓制塊5不會有『瞬間掉下』撞擊輸送帶2之功效，亦
      即，得減輕輔助壓制塊撞擊輸送帶之功效」；由此可知，
      系爭案之彈性伸縮桿除了可提供輔助壓制塊一良的定位壓
      制力以外，更可以避免輔助壓制塊「瞬間掉下」而撞擊輸
      送帶的缺點發生。
    系爭案之阻尼器內係設有彈簧故可產生一頂撐之力（阻尼
      器與避震器皆是筒體組設彈簧之結構），而可將輔助壓制
      塊5 壓制於木材上，蓋系爭案於說明第6 頁第14-15 行提
      到：「該彈性伸縮桿31，可採用具有彈性伸縮長度之避震
      器、阻尼器」，「該彈性伸縮桿31（避震器或阻尼器）之
      彈力大小，可視需要而採用不同強度彈力之規格。故設定
      方式不同，非單純置換，即可輕易完成，故有功效之增進
      。」。
    系爭案之彈性伸縮桿為「充填有油或空氣」之避震器或阻
      尼器之結構所能達成之功效。而引證案之彈性螺旋圈狀彈
      簧施於輔助壓制塊5 的頂推力，會使輔助壓制塊具有一恆
      向下彈移之力，故當木材完全通過時，除了彈性螺旋圈狀
      彈簧的頂推力，還會有輔助壓制塊5 本身自重下墜之力，
      如此則容易導致撞擊到輸送帶的缺點，且撞擊之後彈性螺
      圈狀彈簧還會來回彈動，令輔助壓制塊穩定的反覆彈跳，
      為損壞機台結構的一大問題，而系爭案之阻尼器衰減震動
      之後，可避免輔助壓制塊撞擊輸送帶，且持續對木材施以
      壓力，足證系爭案為一具有進步性之改良設計。
    系爭案利用彈性伸縮桿具有更佳的防跳動、防滑動之功效
      ，足證系爭案為一非可輕易完成之創作，且更較引證案具
      有功效之增進，為具有進步性之專利。
    4.系爭案筒組體配彈簧之阻尼器或避震器之結構，不會有受
      到細小木屑卡住的問題，因木屑硬度不及於金屬筒體之硬
      度，故金屬製之筒體難以受到「較金屬為軟」之木屑刮傷
      卡住的問題。再者，系爭案之大直徑管在上，而小直徑管
      在下，細小的木屑根本不會違反「萬有引力」定律而落入
      大直徑管與小直徑管之間造成卡住的損害，而汽車懸吊系
      統有採用內部充填有油之阻尼器，以及採用單純彈性螺旋
      圈狀彈簧兩種不同結構，其必定是在其所屬之技術領域中
      分別產生了不同的功效，故有分別存在的必要，為一種「
      無法等效取代之結構」，若阻尼器與彈性伸縮桿為等效之
      結構，那汽車懸吊系統為何要分別採用不同之結構？為何
      不統一全部採用彈性螺旋圈狀彈簧來作懸吊結構即可，根
      本無需設計出採用阻尼器之懸吊結構，由此可知，系爭案
      的阻尼器與引證案的彈性螺旋圈狀彈簧兩者實質上為「無
      法等效取代之結構」。
    5.參加人所提之舉發理由書中，僅於舉發理由3 提及系爭案
      第1 項請求項之技術特徵，後於舉發理由4 、5 、6 分別
      主張引證1 、2 或3 可證明系爭案第1 項請求項之技術特
      徵不具進步性。惟參加人僅稱引證案可證明系爭案第1 項
      請求項不具進步性，完全沒有提到引證案可證明系爭案第
      2 項請求項不具進步性，被告以非舉發理由所主張之爭點
      ，針對系爭案第2 項請求項與引證案進行進步性之審查部
      分，已構成「訴外裁判禁止」之違法，蓋獨立項之新型具
      有進步性者，其附屬項當然具有進步性。且不得因獨立項
      之新型不具有進步性而對其附屬項逕予核駁，因其附屬項
      仍須依「進步性」之審查基準，作進一步客觀的研判。參
      加人並未主張系爭案第2 項請求項不符專利之進步性要件
      ，且就舉發理由書中全然未主張系爭案第2 項請求項所界
      定之部分論究其不具進步性，被告之審定理由予以論述，
      實已構成新型專利審查標準之違背。
    6.系爭案「彈性伸縮桿」並非先前技術「彈性螺旋圈狀彈簧
      」，而係將彈簧改良設計成伸縮桿產生彈力往上頂撐，進
      而使「輔助壓制塊」產生一向下之加強壓制力，達到使「
      料件」得更佳「壓定」之功效。其技術手段、構造特徵、
      特定功效有如下之不同：
    系爭案「彈性伸縮桿」：(1)以伸縮桿依空壓、槓桿原理，
      使壓力不致太大，具有「緩衝作用」，頂撐及彈性之伸縮
      作用與彈力之構造不同。(2)進入之木材厚度，可自動調整
      ，此非等效之結構。(3)有「避震」、「減震」作用，使木
      材慢慢進入，確保不跳動、不滑動，具有穩定效果。
    「先前技術」彈性螺旋圈狀彈簧：(1)使用彈簧之彈力作用
      而已，構造簡單。(2)就木材之厚薄，無法自動調整，須用
      手動上下調整彈簧。(3)會偏斜、晃動，撞擊力大又強，撞
      壞輸送帶。
  (二)被告主張之理由：
    1.原告主張：「引證1至3揭露係採用彈性螺旋圈狀彈簧提供
      輔助壓制塊一頂撐之彈力，而系爭案係用一彈性伸縮桿提
      供輔助壓制塊一頂撐之彈力，再者所用之結構不同，故所
      能達成功效亦有所差異」乙節。惟從原告所請系爭案之彈
      性伸縮桿屬上位概念的廣義請求，現引證1至3揭示之彈性
      螺旋圈狀彈簧為下位概念之實施例，當然功效相同，且可
      證明系爭案不具進步性。原告另主張：「引證1至3之彈性
      螺旋圈狀彈簧有『瞬間掉下』之虞，而撞擊輸送帶之缺點
      」。然就系爭案申請專利範圍第1項所載之內容與引證1作
      比較為例，該第1 項所載之「彈性伸縮桿」係屬上位概念
      之裝置，該「彈性伸縮桿」具有不同之實施例，如避震器
      或阻尼器，系爭案之說明書亦未對該彈性伸縮桿之構造作
      任何描述，僅由圖式可知其外觀為大直徑管套以小直徑管
      之設計，但無法推知其內部結構。而習知之避震器亦有僅
      由螺旋圈狀彈簧所構成，因此原告主張「造成滾輪撞擊輸
      送帶」或「小木屑卡住」之缺點，若真有可能發生諸類問
      題，同樣也會發生在系爭案申請專利範圍第1 項所載之「
      彈性伸縮桿」及第2 項所載之「避震器」之裝置上。因此
      該第1 項之「彈性伸縮桿」及第2 項之「避震器」與系爭
      案之彈性螺旋圈狀彈簧相較，係屬等效之結構，並無增進
      功效之處；又系爭案第2 項附屬項所載之阻尼器係屬習用
      之裝置，而習知之阻尼器係內部填充液壓油，僅能作為衰
      減震動之用途，並無法持續對木材施予壓力，有其顯然的
      進步及能產生原先所無之功效，故原告所指與事實不符，
      系爭案不具進步性。
    2.原告主張被告有訴外裁判乙節，惟舉發理由書第7 頁理由
      7 已明白表示：「引證1 、2 、3 中均早已公開相同於被
      舉發案主要特徵之技術手段，被舉發案實有違反專利法之
      規定，又顯係為運用公知習用技術且無增進功效，而不具
      進步性」，故參加人係針對系爭案認不具進步性為主張，
      因此被告並無訴外裁判。
    3.原告主張：「系爭案『彈性伸縮桿』並非先前技術『彈性
      螺旋圈狀彈簧』」乙節，然此種上下位概念關係已如上述
      ，茲不再贅述。
  (三)參加人主張之理由：
    1.有關原告之申請專利範圍：一種帶鋸機定位料件結構改
      良，係一機台上，設有輸送帶輸送待鋸料件，並設具有帶
      鋸之帶鋸驅動機構，及設有凸座，凸座設有輔助壓制塊，
      輔助壓制塊呈傾斜狀，上端以軸桿組合於凸座，下端具有
      滾輪，而得讓待鋸料件通過，並保持滾輪抵壓於待鋸料件
      上；其主要特徵在於：該輔助壓制塊之末端（上端）設有
      延伸臂，延伸臂之末端樞設有彈性伸縮桿，彈性伸縮桿之
      底端係樞接於機台；藉由彈性伸縮桿之頂撐及彈力，而得
      使輔助壓制塊產生加強之向下壓制力，進而使待鋸料件得
      更佳之定位效果者。如申請專利範圍第1 項所述之帶鋸
      機定位料件結構改良，其中，該彈性伸縮桿，可採用避震
      器、阻尼器者。
    2.原告申請專利範圍第1項獨立項與各引證案之比對：
    本件舉發案所提出之佐證資料係有引證1、2、3共3件引證
      文件，舉發理由係分別以引證1 、引證2 、引證3 與系爭
      案各別進行進步性之比對，而非將引證1 、2 、3 予以組
      合後與系爭案進行進步性之比對。
    引證1係為1999年6月出刊之「American Lumber & Pallet
      」商品廣告雜誌，其公開發行的日期係早於被舉發案之申
      請日，其首頁封面的商品廣告中已揭露於延伸臂末端設有
      彈性螺旋圈狀彈簧，並可藉由該彈性螺旋圈狀彈簧的頂撐
      力及彈力，加強壓制塊之壓制力（舉發審定書第2頁第（
      四）項說明）；因此系爭案確實不具進步性。
    引證2 係為2000年至2001年出版之『台灣木工機械廠商電
      子商務名錄，其公開發行的日期係早於被舉發案之申請日
      ，其第316 、317 頁中NO.04 雙頭橫式改料帶鋸機已揭露
      於延伸臂末端設有彈性螺旋圈狀彈簧，且該彈性螺旋圈狀
      彈簧之底端係樞接於機台，進而可藉由該彈性螺旋圈狀彈
      簧的頂撐力及彈力，加強壓制塊之壓制力（舉發審定書第
      3 頁第（五）項說明）；因此系爭案確實不具進步性。
    引證3係為2002年6月出刊之「Ｗood SA & Timber Times
      」商品廣告雜誌，其公開發行的日期係早於被舉發案之申
      請日，其封底內面展示之帶鋸機產品係為原告公司所生產
      ，該商品廣告中，即已揭露於延伸臂末端設有彈性螺旋圈
      狀彈簧，且該彈性螺旋圈狀彈簧之底端係樞接於機台，進
      而可藉由該彈性螺旋圈狀彈簧的頂撐力及彈力，加強壓制
      塊之壓制力（舉發審定書第4 頁第（六）項說明）；因此
      系爭案確實不具進步性。
    3.原告主張其申請專利範圍中之元件「彈性伸縮桿」係不同
      於引證案之「彈性螺旋圈狀彈簧」，而其所持之理由顯然
      悖離事實：
    按專利審查基準中有關進步性之審查原則：「進步性之審
      查應以請求項中所載之發明的整體為對象，亦即將該發明
      所欲解決之問題、解決問題之手段及對照先前技術之功效
      作為一整體予以考量，逐項進行判斷。」
    原告申請專利範圍中之元件「彈性伸縮桿」係為總括概念
      之名稱，亦即為上位概念的表示方式，其涵括多種下位概
      念之具體表現，如引證案之「彈性螺旋圈狀彈簧」、「油
      壓缸」、「氣彈簧」等等，然而專利之審查係根據其請求
      項所載進行比對，因此針對系爭案申請專利範圍第1 項獨
      立項而言，其上位概念表示之「彈性伸縮桿」係已揭露於
      引證案下位概念之「彈性螺旋圈狀彈簧」，因此就系爭案
      申請專利範圍第1 項獨立項之整體技術手段而言，確係不
      具進步性。
    原告主張其申請專利範圍第1項獨立項之「彈性伸縮桿」
      可避免輔助壓制塊瞬間掉下撞擊輸送帶之功能；惟引證案
      之「彈性螺旋圈狀彈簧」係為壓縮式之彈簧，相對的其當
      然可以抑制壓制塊及滾輪因重力所產生向下樞轉撞擊輸送
      帶之問題，因此系爭案申請專利範圍第1 項獨立項之「彈
      性伸縮桿」其所產生之功效係可由引證案之「彈性螺旋圈
      狀彈簧」所預期達成，而無功效之增進。
    系爭案申請專利範圍第2項附屬項為「如申請專利範圍第1
      項所述之帶鋸機定位料件結構改良，其中，該彈性伸縮桿
      ，可採用避震器、阻尼器者。」，因此系爭案之「彈性伸
      縮桿」可為「避震器、阻尼器者」係於第2 項附屬項所進
      一步限定者。
    原告主張其彈性伸縮桿於進一步限定為避震器或阻尼器時
      ，可視需要採用不同強度彈力之規格；惟依照原告之說法
      ，引證案之「彈性螺旋圈狀彈簧」當然亦可視需要採用不
      同強度彈力之規格，因此系爭案之「彈性伸縮桿」可為「
      避震器、阻尼器者」相較於引證案之「彈性螺旋圈狀彈簧
      」係為等效置換，而不具有進步性。
    原告主張其彈性伸縮桿於進一步限定為「充填有油或空氣
      」之避震器或阻尼器時，可避免輔助壓制塊瞬間掉下撞擊
      輸送帶乙節；系爭案申請專利範圍第2 項附屬項並未見有
      將避震器或阻尼器進一步限定為「充填有油或空氣」，此
      被告於舉發審定書第3 頁第9 行亦有載明；如前所述，引
      證案之「彈性螺旋圈狀彈簧」係為壓縮式之彈簧，相對的
      其當然可以抑制壓制塊及滾輪因重力所產生向下樞轉撞擊
      輸送帶之問題，因此系爭案申請專利範圍第2 項附屬項之
      避震器或阻尼器即便「充填有油或空氣」，其所產生之功
      效亦可由引證案之「彈性螺旋圈狀彈簧」所預期達成，而
      無功效之增進。
    原告主張其彈性伸縮桿於進一步限定為「筒組體配彈簧」
      之避震器或阻尼器時，可避免木屑卡住之問題；首先系爭
      案申請專利範圍第2 項附屬項並未見有將避震器或阻尼器
      進一步限定為「筒組體配彈簧」，甚且於專利說明書完全
      沒有該「筒組體配彈簧」及「大徑直管在上，小徑直管在
      下」之記載；再者，若論及鋸切產生木屑之問題，飛揚之
      木屑也非常容易附著於大、小徑直管上，因此伸縮桿於伸
      縮時，木屑也難保不會卡於大、小徑直管間；因此原告有
      關該點論述不僅未依據其專利所主張之技術手段進行論述
      ，且嚴重偏離事實。
    原告將系爭案「彈性伸縮桿」與先前技術「彈性螺旋圈狀
      彈簧」所作之比較表，參加人再次說明，系爭案「彈性伸
      縮桿」係為總括概念之名稱，即上位概念的表示方式，原
      告一再以魚目混珠的方式，將下位概念之「避震器或阻尼
      器」誇張其功效，一下子辯稱其「彈性伸縮桿」為「充填
      有油或空氣」之避震器或阻尼器，一下子辯稱其「彈性伸
      縮桿」為「筒組體配彈簧」之避震器或阻尼器，更誇張的
      是申請專利範圍第2 項附屬項根本就無「充填有油或空氣
      」或「筒組體配彈簧」限制要件存在。
    理  由
一、按凡對物品之形狀、構造或裝置之創作或改良，而可供產業
    上利用者，得依法申請取得新型專利，固為系爭案核准時專
    利法第97條暨第98條第1 項前段所明定。惟其新型如「係運
    用申請前既有之技術或知識，而為熟習該項技術者所能輕易
    完成且未能增進功效時」，仍不得依法申請取得新型專利，
    復為專利法第98條第2 項所明定。
二、本件系爭案之申請專利範圍共2項，其中第l項為獨立項：係
    一機台上，設有輸送帶輸送待鋸料件，並設具有帶鋸之帶鋸
    驅動機構，及設有凸座，凸座設有輔助壓制塊，輔助壓制塊
    呈傾斜狀，上端以軸桿組合於凸座、下端具有滾輪，而得讓
    待鋸料件通過，並保持滾輪抵壓於待鋸料件上；其主要特徵
    在於：該輔助壓制塊之末端（上端）設有延伸臂，延伸臂之
    末端樞設有彈性伸縮桿，彈性伸縮桿之底端係樞接於機台；
    藉由彈性伸縮桿之頂撐及彈力，而得使輔助壓制塊產生加強
    之向下壓制力，進而使待鋸料件得更佳之定位效果者。第2
    項為附屬項：如申請專利範圍第1 項所述之帶鋸機定位料件
    結構改良，其中，該彈性伸縮桿，可採用避震器、阻尼器者
    。參加人所提舉發引證1 係西元1999年6 月出版之「Americ
    an Lumber &Pallet 」商品廣告雜誌影本；引證2 係2000/2
    001 版之「台灣木工機械廠商電子商務名錄」影本；引證3
    係西元2002年6 月版之Wood Southern Africa & Timber
    Times 」商品廣告雜誌。
三、經查：
(一)、依系爭案申請專利範圍第1 項獨立項所載，其輔助壓制塊上
    端設有一延伸臂，與引證1 至3 之輔助壓制塊上端設有一延
    伸臂之構造相同；系爭案之延伸臂末端樞設有彈性伸縮桿，
    其底端係樞接於機台，與引證1 至3 之延伸臂末端設有彈性
    螺旋圈狀彈簧，其底端樞接於機台之構造亦相同；系爭案與
    引證1 至3 相較，二者均是藉由彈性伸縮桿或彈性螺旋圈狀
    彈簧之頂撐及彈力，而使輔助壓制塊產生加強之向下壓制力
    ，進而使帶鋸料件得有更佳之定位效果者，系爭案並無增進
    功效之處，應不具進步性。
(二)、依系爭案申請專利範圍第2 項附屬項所載，其係彈性伸縮桿
    可採用避震器、阻尼器者，其與引證1 至3 之彈性螺旋圈狀
    彈簧相較，並未增進功效，故亦不具進步性。又系爭案附屬
    項所載之阻尼器係屬習用之裝置，其內部填充液壓油，僅能
    作為衰減震動之用途，無法持續對木材施予壓力，亦不具進
    步性。
(三)、系爭案所載之「彈性伸縮桿」，其內部結構為何，其說明書
    中並未描述，僅從其圖式可知，其係以大直徑管套小直徑管
    之設計，而習知之避震器亦有僅由螺旋圈狀彈簧所構成，故
    有關「滾輪會撞擊輸送帶」、「滾輪實與輸送帶相隔有一距
    離，若放置之木材厚度若較該距離為薄，則該滾輪即形同虛
    設，無法達到壓制木材之效果」等缺點，亦會發生在系爭案
    申請專利範圍第1項之「彈性伸縮桿」及第2項之「避震器」
    等裝置上，故系爭案申請專利範圍第1項之「彈性伸縮桿」
    及第2項之「避震器」與彈性螺旋圈狀彈簧相較，係屬等效
    之結構，並無增進功效之處。
(四)、就引證1至3而言，其雖均是以彈性螺旋狀彈簧，惟因鋸切的
    木材本身具有厚度，若彈性螺旋圈狀彈簧之原長在木材厚度
    內，則滾輪落下時，開始會受到一壓制力，惟當彈性螺旋圈
    狀彈簧回復至未壓縮之原長後，滾輪即使繼續落下，亦將使
    彈性螺旋圈狀彈簧拉長，接著滾輪受到一反向彈性螺旋圈狀
    彈簧拉力拖拉，此等技術內容與系爭案之彈性伸縮桿之設定
    方式等技術內容相同，過程皆是先落下達一設定位置後再產
    生反向拖曳力，故系爭案與引證1至3相較，兩者之達成目的
    和功效相同；另系爭案之彈性伸縮桿僅係將引證1 、2 及3
    之彈性螺旋圈狀彈簧之單純置換，係可輕易完成，並無功效
    之增進，故引證1 至3 皆可證明系爭案不具進步性。
(五)、系爭案彈性伸縮桿係大直徑管與小直徑管之構造，若大直徑
    管與小直徑管之間卡有細小木屑，易造成損害。例如一般汽
    車懸吊系統之阻尼器，通常裝設有防塵套以防雜質之侵入，
    而汽車懸吊系統之螺旋圈狀彈簧並不需防塵套。引證1 之螺
    旋圈狀彈簧與系爭案之彈性伸縮桿具有大直徑管套設小直徑
    管等構造相較，並不致產生滾輪壓制不靈敏之情事，故系爭
    案之具有大直徑管套設小直徑管之彈性伸縮桿與引證1 、2
    或3 之螺旋圈狀彈簧相較，無增進功效之處，應不具進步性
    。
(六)、系爭案申請專利範圍第2項為依附於其申請專利範圍第1項獨
    立項之附屬項，係建構於第1 項獨立項技術內容之上而再加
    限制描述，其內容係稱第1 項所述之彈性伸縮桿，可採用避
    震器，阻尼器者，其應包含其獨立項全部之技術特徵；而綜
    觀參加人於舉發理由書內容，係就系爭案之技術特徵與引證
    1 至3 之技術手段及預期功效加以比較並主張系爭案不具進
    步性，故被告就系爭案申請專利範圍第1 項及第2 項與引證
    1 至3 加以比較並審查系爭案不具進步性，應不構成訴外裁
    判，且不影響本件舉發成立之結果。
四、綜上所述，被告以系爭案違反核准時專利法第98條第2項之
    規定而為「舉發成立，應撤銷專利權」之處分，並無不合。
    訴願決定予以維持，亦無不合。原告主張前詞，請求撤銷訴
    願決定及原處分，為無理由，應予駁回。至於原告請求鑑定
    彈性壓縮桿是否為等效結構乙節，因本件系爭案與引證1至3
    相較應不具進步性已臻明確，業如上述，故無進行鑑定之必
    要，併予敘明。
據上論結，本件原告之訴為無理由，爰依行政訴訟法第98條第1
項前段，判決如主文。
中    華    民    國    96     年    11     月    8   日
                        第四庭審判長法  官 陳國成
                                    法  官 李玉卿
                                   法  官 陳忠行
上為正本係照原本作成。
如不服本判決，應於送達後20日內，向本院提出上訴狀並表明上
訴理由，如於本判決宣示後送達前提起上訴者，應於判決送達後
20日內補提上訴理由書（須按他造人數附繕本）。
中　　華　　民　　國　　96　　 年　　11　 　月    8   日
 　　  　　　　　　　    　         書記官  陳又慈
